臺灣基隆地方法院民事裁定  
110年度補字第707號
原      告  裕融企業股份有限公司

法定代理人  嚴陳莉蓮


被      告  吳政儀  
            吳政鋒  
上列當事人間確認抵押權不存在事件，本院裁定如下：
    主  文
一、本件訴訟標的價額核定為新臺幣柒佰陸拾貳萬柒仟陸佰捌拾
    陸元。
二、原告至遲應於前開核定訴訟標的價額之裁定確定後五日內，
    向本院補繳第一審裁判費新臺幣柒萬陸仟伍佰參拾柒元，逾
    期未繳，即駁回其訴。
    理  由
一、按因債權之擔保涉訟，以所擔保之債權額為準；如供擔保之
    物其價額少於債權額時，以該物之價額為準。民事訴訟法第
    77條之6定有明文。次按債權人代位債務人對第三人起訴，
    係以債務人與第三人間之債權債務關係為訴訟標的，故代位
    訴訟之標的價額，應就債務人與第三人間權利義務關係定之
    。
二、經查，原告起訴主張被告吳政儀積欠原告新臺幣（下同）10
    2萬元及利息，已取得本院核發之109年度司執字33501號債
    權憑證，而被告吳政儀於民國108年5月7日，將附表所示之
    土地（下稱系爭土地）所有權應有部分設定擔保債權總金額
    最高限額2,000萬元之最高限額抵押權予被告吳政鋒（下稱
    系爭最高限額抵押權），致原告於本院之強制執行事件因無
    執行實益而不能受償，爰起訴請求確認系爭最高限額抵押權
    所擔保之債權不存在，並依民法第242條、第767條之規定，
    代位被告吳政儀請求被告吳政鋒塗銷系爭最高限額抵押權之
    登記。依前開說明，本件係以被告間之權利義務關係為訴訟
    標的，且屬因債權之擔保涉訟，應依民事訴訟法第77條之6
    規定，核定其訴訟標的價額。原告主張系爭土地應有部分價
    值約770萬元等情，提出本院民事執行處110年3月8日109年
    度司執字第33501號通知為憑。經本院調取109年度司執字第
    3350號強制執行事件卷宗，該強制執行事件經本院民事執行
    處就系爭土地應有部分囑託鑑價結果，價值合計7,627,686
    元，有鑑定報告附於該強制執行卷宗可稽。堪認系爭土地應
    有部分價值低於其所擔保之債權額2,000萬元，依前揭規定
    ，本件訴訟標的價額自應以系爭土地之價額為準，爰核定本
    件訴訟標的之價額為7,627,686元。依民事訴訟法第77條之1
    3之規定，應徵第一審裁判費為76,537元。
三、當事人對於核定訴訟標的價額之裁定，得於10日內抗告。故
    原告至遲應於本院前開核定訴訟標的價額之裁定確定後5日
    內，向本院補繳第一審裁判費76,537元。如逾期未補繳，即
    以裁定駁回其訴。
四、依民事訴訟法第77條之1、77條之13、249條第1項但書，裁
    定如主文。
中　　華　　民　　國　　110 　年　　11　　月　　29　　日
                  民事庭法　官　高偉文
以上正本係照原本作成。                                  
如不服本裁定關於核定訴訟標的價額部分，應於送達後十日內向
本院提出抗告狀，並繳納抗告費新臺幣一千元；其餘關於命補繳
裁判費部分，不得抗告。
中　　華　　民　　國　　110 　年　　11　　月　　29　　日
                        書記官　蕭靖蓉
附表   編號 土地地號 權利範圍 1 新北市○○區○○○段○○○○段000地號 8分之1 2 同上小段389地號 8分之1 3 同上小段391地號 8分之1 4 同上小段391-1地號 8分之1 5 同上小段392地號 8分之1 6 同上小段393地號 8分之1 7 同上小段394地號 8分之1 8 同上小段395地號 8分之1 9 同上小段396地號 8分之1 10 同上小段490地號 8分之1 11 同上小段490-1地號 8分之1 12 同上小段490-2地號 8分之1 13 同上小段490-3地號 8分之1 14 同上小段490-4地號 8分之1 15 同上小段490-5地號 16分之1 16 同上小段498地號 8分之1 17 同上小段499地號 8分之1 18 同上小段499-1地號 8分之1 19 同上小段500地號 8分之1 20 同上小段500-2地號 8分之1 21 同上小段500-3地號 8分之1 22 同上小段501地號 8分之1 23 同上小段506地號 8分之1 24 同上小段507地號 8分之1 25 同上小段509地號 8分之1 26 同上小段510地號 8分之1 27 同上小段510-1地號 8分之1 28 同上小段511地號 8分之1 29 同上小段514地號 8分之1 30 同上小段532地號 8分之1 31 同上小段391-2地號 8分之1 32 同上小段500-1地號 8分之1 33 同上小段501-1地號 8分之1 34 同上小段515地號 8分之1